臺灣高等法院刑事裁定
110年度聲字第54號
聲  請  人  臺灣高等檢察署檢察官
受  刑  人  游原俊



上列聲請人因受刑人數罪併罰有二裁判以上，聲請定其應執行之
刑（聲請案號：臺灣高等檢察署109年度執聲字第2527號），本
院裁定如下：
    主  文
游原俊因犯如附表所示之罪，所處如附表所示之刑，應執行有期
徒刑貳拾叄年。
    理  由
一、聲請意旨略以：受刑人游原俊因毒品等數罪，先後經判決確
    定如附表，應依刑法第53條、第51條第5款規定，定其應執
    行之刑，爰依刑事訴訟法第477條第1項聲請裁定等語。
二、按數罪併罰，有二裁判以上者，依刑法第51條規定，定其應
    執行之刑。數罪併罰，宣告多數有期徒刑者，於各刑中之最
    長期以上，各刑合併之刑期以下，定其刑期。但不得逾30年
    ，刑法第53條、第51條第5款定有明文。又裁判確定前犯數
    罪者，併合處罰之。但有下列情形者，不再此限：一、得易
    科罰金之罪與不得易科罰金之罪。二、得易科罰金之罪與不
    得易服社會勞動之罪。三、得易服社會勞動之罪與不得易科
    罰金之罪。四、得易服社會勞動之罪與不得易服社會勞動之
    罪。前項但書情形，受刑人請求檢察官聲請定應執行刑者，
    依第51條規定定之。刑法第50條亦有明文。
三、經查，受刑人所犯如附表所示之罪，先後經臺灣新北地方法
    院、臺灣基隆地方法院、臺灣臺北地方法院及本院判處如附
    表所示之刑，均經分別確定在案，有各該判決及本院被告前
    案紀錄表各1份在卷可稽。又附表編號1至2、4、7至9、11所
    示之罪刑雖得以易科罰金，而符合修正後刑法第50條但書不
    併合處罰之要件，然受刑人業已請求檢察官聲請定應執行刑
    ，此有定刑聲請切結書附卷可參，故應認檢察官上開聲請為
    正當。受刑人所犯數罪中，附表編號2至7、9至11均為施用
    毒品罪，屬於個人自戕行為，其犯罪時間集中於民國105年4
    月至同年9月間，且多為同日分別施用第一級、第二級毒品
    ，足認受刑人具病患性犯人之人格特質，其責任非難重複之
    程度較高。而編號1、8之持有毒品罪、編號12至16之販賣毒
    品罪，亦同為毒品危害防制條例相關之犯罪。審酌其犯行間
    時間關連性、整體犯行的應罰適當性，各罪之不法性及貫徹
    刑法量刑之理念規範，爰依前揭說明定其應執行之刑。
四、依刑事訴訟法第477條第1項，刑法第53條、第50條、第51條
    第5款，裁定如主文。
中　　華　　民　　國　　110 　年　　1 　　月　　19　　日
                  刑事第二十五庭審判長法　官  邱滋杉
                                      法　官  黃翰義
                                      法　官  陳彥年
以上正本證明與原本無異。
如不服本裁定，應於收受送達後五日內向本院提出抗告狀。
                                      書記官  彭秀玉
中　　華　　民　　國　　110 　年　　1 　　月　　21　　日
附表：
編號  1 2 3 罪名  持有第二級毒品 施用第二級毒品 施用第一級毒品 宣告刑  有期徒刑3月 有期徒刑4月 有期徒刑7月 犯罪日期  105年4月8日 105年6月30日 105年6月30日 偵查機關年度案號  新北地檢105年度偵字第20321號 基隆地檢105年度毒偵字第2090號 基隆地檢105年度毒偵字第2090號 最後事實審 法院 臺灣新北地方法院 臺灣基隆地方法院 臺灣基隆地方法院  案號 105年度簡字第4711號 106年度訴字第14號 106年度訴字第14號  判決日期 105年9月6日 106年3月10日 106年3月10日 確定判決 法院 臺灣新北地方法院 臺灣高等法院 臺灣高等法院  案號 105年度簡字第4711號 106年度上訴字第1115號 106年度上訴字第1115號  確定日期 105年10月7日 106年4月27日 106年5月31日 是否為得易科罰金之案件  是 是 否 備註  新北地檢105年度執字第15829號 基隆地檢106年度執字第2115號 基隆地檢106年度執字第2114號   ⒈新北地檢106年度執助字第4448號 ⒉編號1至9所示之罪，經臺灣臺北地方法院106年度聲字第1871號裁定應執行有期徒刑4年8月確定   

編號  4 5 6 罪名  施用第二級毒品 施用第一級毒品 施用第一級毒品 宣告刑  有期徒刑5月 有期徒刑10月 有期徒刑10月，共2次 犯罪日期  105年4月10日 105年4月10日 105年5月24日、105年5月27日 偵查機關年度案號  新北地檢105年度毒偵字第2955號 新北地檢105年度毒偵字第2955號 新北地檢105年度毒偵字第4372、4468號 最後事實審 法院 臺灣新北地方法院 臺灣新北地方法院 臺灣新北地方法院  案號 105年度審訴字第1175號 105年度審訴字第1175號 105年度審訴字第1588號  判決日期 106年1月25日 106年1月25日 106年2月6日 確定判決 法院 臺灣高等法院 臺灣高等法院 臺灣高等法院  案號 106年度上訴字第1060號 106年度上訴字第1060號 106年度上訴字第989號  確定日期 106年4月25日 106年6月7日 106年6月8日 是否為得易科罰金之案件  是 否 否 備註  新北地檢106年度執字第9993號 新北地檢106年度執字第9992號 ⒈新北地檢106年度執字第10218號 ⒉編號6所示之罪，經臺灣新北地方法院105年度審訴字第1588號判決應執行有期徒刑1年6月，並經本院判決駁回上訴確定   ⒈新北地檢106年度執助字第4448號 ⒉編號1至9所示之罪，經臺灣臺北地方法院106年度聲字第1871號裁定應執行有期徒刑4年8月確定   

編號  7 8 9 罪名  施用第二級毒品 持有第一級毒品 施用第二級毒品 宣告刑  有期徒刑6月，共2次 有期徒刑4月 有期徒刑5月 犯罪日期  105年5月24日、105年5月27日 105年5月24日 105年7月29日為警採尿前回溯96小時內某時許 偵查機關年度案號  新北地檢105年度毒偵字第4372、4468號 新北地檢106年度偵緝字第296號 臺北地檢105年度毒偵字第3098號 最後事實審 法院 臺灣新北地方法院 臺灣新北地方法院 臺灣臺北地方法院  案號 105年度審訴字第1588號 106年度簡字第1355號 106年度審簡上字第31號  判決日期 106年2月6日 106年5月1日 106年6月13日 確定判決 法院 臺灣高等法院 臺灣新北地方法院 臺灣臺北地方法院  案號 106年度上訴字第989號 106年度簡字第1355號 106年度審簡上字第31號  確定日期 106年4月28日 106年6月29日 106年6月13日 是否為得易科罰金之案件  是 是 是 備註  ⒈新北地檢106年度執字第10219號 ⒉編號7所示之罪，經臺灣新北地方法院105年度審訴字第1588號判決應執行有期徒刑10月，並經本院判決駁回上訴確定 新北地檢106年度執字第10884號 臺北地檢106年度執字第6237號   ⒈新北地檢106年度執助字第4448號 ⒉編號1至9所示之罪，經臺灣臺北地方法院106年度聲字第1871號裁定應執行有期徒刑4年8月確定   

編號  10 11 12 罪名  施用第一級毒品 施用第二級毒品 販賣第一級毒品 宣告刑  有期徒刑10月 有期徒刑6月 有期徒刑7年8月，共5次 犯罪日期  105年9月26日 105年9月26日 105年1月28日、105年1月22日、105年1月26日、105年1月29日、105年1月31日 偵查機關年度案號  新北地檢106年度毒偵字第576、791號 新北地檢106年度毒偵字第576、791號 新北地檢105年度偵字第28996、28997、34095、34106號 最後事實審 法院 臺灣新北地方法院 臺灣新北地方法院 臺灣高等法院  案號 106年度審訴字第946號 106年度審訴字第946號 107年度上訴字第183號  判決日期 106年9月15日 106年9月15日 108年7月25日 確定判決 法院 臺灣新北地方法院 臺灣新北地方法院 最高法院  案號 106年度審訴字第946號 106年度審訴字第946號 109年度台上字第3087號  確定日期 107年2月12日 107年2月12日 109年7月29日 是否為得易科罰金之案件  否 是 否 備註  新北地檢107年度執字第6780號 新北地檢107年度執字第6781號 ⒈新北地檢109年度執字第11040號 ⒉編號12至16所示之罪，經本院107年度上訴字第183號判決應執行有期徒刑20年，並經最高法院判決駁回上訴確定 

編號  13 14 15 罪名  販賣第二級毒品 販賣第二級毒品 販賣第二級毒品 宣告刑  有期徒刑3年8月，共11次 有期徒刑3年9月，共2次 有期徒刑3年10月 犯罪日期  105年2月7日、105年2月10日、105年3月2日、105年3月23日、105年6月12日、105年6月16日、105年1月22日、105年1月25日、105年1月31日、105年2月2日、105年1月21日 105年4月5日、105年2月15日 105年1月7日 偵查機關年度案號  新北地檢105年度偵字第28996、28997、34095、34106號 新北地檢105年度偵字第28996、28997、34095、34106號 新北地檢105年度偵字第28996、28997、34095、34106號 最後事實審 法院 臺灣高等法院 臺灣高等法院 臺灣高等法院  案號 107年度上訴字第183號 107年度上訴字第183號 107年度上訴字第183號  判決日期 108年7月25日 108年7月25日 108年7月25日 確定判決 法院 最高法院 最高法院 最高法院  案號 109年度台上字第3087號 109年度台上字第3087號 109年度台上字第3087號  確定日期 109年7月29日 109年7月29日 109年7月29日 是否為得易科罰金之案件  否 否 否 備註  ⒈新北地檢109年度執字第11040號 ⒉編號12至16所示之罪，經本院107年度上訴字第183號判決應執行有期徒刑20年，並經最高法院判決駁回上訴確定   

編號  16   罪名  販賣第二級毒品   宣告刑  有期徒刑4年   犯罪日期  105年1月17日   偵查機關年度案號  新北地檢105年度偵字第28996、28997、34095、34106號   最後事實審 法院 臺灣高等法院    案號 107年度上訴字第183號    判決日期 108年7月25日   確定判決 法院 最高法院    案號 109年度台上字第3087號    確定日期 109年7月29日   是否為得易科罰金之案件  否   備註  ⒈新北地檢109年度執字第11040號 ⒉編號12至16所示之罪，經本院107年度上訴字第183號判決應執行有期徒刑20年，並經最高法院判決駁回上訴確定